臺灣宜蘭地方法院刑事判決　　　　　　　　　　　　　　　九十一年度易字第五號
　　公　訴　人　臺灣宜蘭地方法院檢察署檢察官
　　被　　　告　乙○○
右列被告因傷害案件，經檢察官提起公訴（九十年度偵字第三二九八號），本院判決
如左：
    主  文
乙○○連續傷害人之身體，處拘役肆拾日，如易科罰金，以參佰元折算壹日。
    事  實
一、乙○○與甲○○○為夫妻關係，為家庭暴力防治法所規定之家庭成員關係，乙○
    ○基於傷害之概括犯意，先於民國九十年六月十日晚間，在宜蘭縣大同鄉○○村
    ○○路上，因細故與甲○○○發生口角，乙○○即徒手毆打甲○○○之身體，造
    成甲○○○受有右肘擦傷一Ｘ一公分之傷害；復於同年十月三十日晚間，在宜蘭
    縣宜蘭市○○路二十四之二號三樓之電梯內，二人再因細故爭執，乙○○徒手毆
    打鄭秀英之身體，造成鄭秀英受有頭部右側挫傷之傷害。
二、案經被害人甲○○○訴由臺灣宜蘭地方法院檢察署檢察官偵查起訴。
    理  由
一、訊據被告乙○○固坦承於九十年十月三十日晚間，動手毆打被害人甲○○○，並
    造成其受有傷害，惟矢口否認有於九十年六月十日晚間傷害甲○○○之犯行，辯
    稱：當時只是要拉他下車而已云云。惟查，右揭犯罪事實，業據告訴人甲○○○
    於偵查及本院審理時指訴綦詳，復有九十年六月二十一日、九十年十月三十一日
    行政院衛生署宜蘭醫院出具之診斷證明書二紙附卷可稽。再參之，由被告所書立
    之悔過書中自承有毆妻之行為等語（有被害人所提出之悔過書一紙在卷可稽），
    足認被告確有傷害甲○○○之行為，被告所辯不足採信，綜上事證業已明確，犯
    行應堪認定，應依法論科。
二、核被告所為，係犯刑法第二百七十七條第一項之傷害罪。又被告故意對其妻家庭
    成員為身體上之不法侵害之家庭暴力行為，係屬家庭暴力防治法所定之家庭暴力
    罪被告先後二次犯行，時間緊接，犯罪構成要件相同，顯係出於概括之犯意反履
    為之，為連續犯，依法應以一罪論，並加重其刑。爰審酌被告之品行、犯罪之動
    機目的、手段、犯罪時所受之刺激、被害人所受傷害程度及被告犯罪後之態度等
    一切情狀，量處如主文所示之刑，並諭知易科罰金之折算標準。
據上論斷，應依刑事訴訟法第二百九十九條第一項前段，刑法第二百七十七條第一項
、第五十六條、第四十一條第一項，罰金罰鍰提高標準條例第一條前段、第二條，判
決如主文。
本案經檢察官郝中興到庭執行職務。
中    華    民    國    九  十  一    年     二     月    二  十  七    日
                                      臺灣宜蘭地方法院刑事第二庭
                                          法  官  郭  淑  珍
右正本證明與原本無異。
如不服本判決，應於判決送達後十日內向本院提出上訴狀( 應附繕本 )。
                                          書記官  李  明  威
中    華    民    國    九  十  一    年     三     月        四        日
附錄本案論罪科刑法條全文
刑法第二百七十七條第一項：傷害人之身體或健康者，處三年以下有期徒刑、拘役或
一仟元以下罰金。
